臺灣桃園地方法院刑事判決　　　　　　　　　　　　　九十年度交易字第五九四號
　　公　訴　人　臺灣桃園地方法院檢察署檢察官
　　被　　　告　乙○○
右列被告因過失致死案件，檢察官聲請簡易判決處刑（九十年度偵字第一四八九六號
），經本院認不宜以簡易判決處刑，改依通常程序審理，茲判決如左：
    主  文
乙○○因過失致人於死，處有期徒刑肆月，如易科罰金，以佰元折算壹日。緩刑貳
年。
    事  實
一、乙○○於民國九十年六月三十日下午三時許，駕駛車牌號碼五Ｇ─八四三三號自
    用小客車，在桃園縣蘆竹鄉○○村○○路○段二七四號旁「加得滿加油站」所設
    洗車機處洗完車後，欲自該洗車機出口駛出準備直接橫越車道及分隔島至對向竹
    圍往南崁方向之車道上行駛，其原應注意汽車行駛時，應按遵行之方向行駛，又
    汽車行至無號誌之交岔路口，支線道車應暫停讓幹線道車先行。未劃分幹、支線
    道者，轉彎車應暫停讓直行車先行，且起駛前，應注意前後左右有無障礙或車輛
    行人，並讓行進中之車輛行人優先通行，而依當時天候晴、光線日間自然光、路
    面乾燥無缺陷、無障礙物、視距良好等一切情形，其並無不能注意之情形，竟疏
    於注意及此，仍貿然自洗車機出口開出，迨其行至該路段南崁往蘆竹方向之慢車
    道上時雖有停車察看，惟適遇甲○○騎乘之車牌號碼ＩＡＶ—八三０號機車搭載
    邱有滿沿同路段南崁往蘆竹方向行駛，行經該處時，因乙○○所駕車輛突然從加
    油站開出暫停而避煞不及，甲○○見狀雖欲向左閃避，惟其所騎機車仍因擦撞乙
    ○○所駕車輛車頭懸掛車牌之保險桿前側及左側部位而人車倒地，甲○○、邱有
    滿並遭機車夾帶而持續向前滑行，致甲○○受有右側鎖骨骨折、右側第四、六、
    八肋骨骨折等傷害（傷害部分業據撤回告訴），機車乘客邱有滿則因受有頸椎第
    四節骨折併急性脊髓外傷、頸椎第五、六節脊髓神經病變、第二度燙傷體表面積
    百分之四等傷害，經送醫後不治死亡。
二、案經臺灣桃園地方法院檢察署檢察官相驗後自動檢舉偵查起訴。
    理  由
一、按檢察官聲請以簡易判決處刑之案件，經法院認為有刑事訴訟法第四百五十一條
    之一第四項但書之情形者，應適用通常程序審判之，刑事訴訟法第四百五十二條
    定有明文，查被告乙○○所犯本件過失致死等案件，因經本院認有刑事訴訟法第
    四百五十一條之一第四項但書之情形，不宜以簡易判決處刑，故應適用通常程序
    審判之，合先敘明。
二、訊據被告乙○○對於右揭時地駕車肇事之事實固不諱言，惟辯稱：其自洗車機出
    來後想直接穿越馬路通過穿越道左轉要回南崁，但其是緩慢起步，並有在慢車道
    與中間車道分隔線前暫停，察看左右是否有來車，惟其左側視線遭路樹、電線杆
    及停放路邊之廂型車遮住，其根本看不見左方來車，其仍有盡到注意義務云云。
    經查：
（一）右揭犯罪事實，除據被告為前開自白外，核與證人即被害人邱有滿之夫甲○○
      於警詢、偵查中及本院審理中之證述相符，亦經證人即前開加油站員工丙○○
      於本院審理時到庭證述明確，並有電請相驗案件報告表、道路交通事故調查報
      告表及現場圖、現場照片八幀及相驗照片十幀附卷可稽，被告自白部分顯屬可
      採。而本件車禍被害人邱有滿確因本件車禍受有頸椎第四節骨折併急性脊髓外
      傷、頸椎第五、六節脊髓神經病變、第二度燙傷體表面積百分之四等傷害，經
      送醫後不治死亡，亦經臺灣桃園地方法院檢察署檢察官督同法醫相驗屬實，並
      製有勘驗筆錄、驗斷書及相驗屍體證明書各乙件在卷足憑，首堪認定。
（二）按汽車行駛時，應按遵行之方向行駛，且起駛前，應讓行進中之車輛、行人優
      先通行；又汽車行至無號誌之交岔路口，支線道車應暫停讓幹線道車先行。未
      劃分幹、支線道者，轉彎車應暫停讓直行車先行，此觀之道路交通管理處罰條
      例第四十五條第一款、第二款、第十款及道路交通安全規則第一百零二條第一
      項第二款規定意旨自明。茲該路段為有中間分隔島之雙向二車道，由前開加油
      站洗車機出口駛出至南崁路上之交岔路口處並無號誌，則被告若欲行駛對向竹
      圍往南崁方向之車道，其應於自前開洗車機出口駛出時，於交岔路口處先暫停
      讓行駛於幹道之車輛行人先行，並注意交岔路口左側來車狀況後，始可自前開
      出口處匯入道路最右側之慢車道內，再慢慢駛入內側之快車道，並依號誌指示
      自內側車道迴車至對向車道內，今被告竟欲自前開出口處直接橫越南崁往竹圍
      方向車道而駛入對向車道，其駕駛行為不僅違反前開規定，且在其自交岔路口
      處行駛至其本欲穿越之中間分隔島穿越道處之過程中，需橫越該路段南崁往竹
      圍方向道路之快、慢二車道，顯為逆向行駛，稍有不慎，即易與沿南崁往竹圍
      方向行駛之車輛發生碰撞，橫生意外，此經本院於九十一年一月二十二日到場
      勘驗結果自明，並有現場照片（臺灣桃園地方法院檢察署九十年度相字第一一
      七七號卷第十二頁至十三頁）及本院九十一年一月二十二日現場勘驗照片附卷
      可稽。是被告縱於起駛前有在前開出口處暫停以察看左右來車之行為，然其貿
      然逆向自路邊竄出之行為，仍致證人甲○○因信賴汽車均會按遵行方向行駛，
      而無從預料被告會自該處駛出，致其在距被告所駕車輛不及一公尺之距離內，
      縱緊急煞車且向左閃避，仍因閃避不及而擦撞被告所駕車輛車頭懸掛車牌之保
      險桿前側及左側部位致人車倒地，並肇致被害人邱有滿因而死亡之結果，是本
      件被告於前揭時地駕車，本應注意上開規定，又查無不能注意之情形，竟疏未
      注意及此，因而肇事，足證被告確有違反上開交通安全規則，明顯有所過失。
      至被告前開所辯，除與證人丙○○前開證述相符外，並經本院於勘驗時命在場
      警員吳光宇模擬被告於案發時駕車之方式過程，並經其證稱：循被告前開行進
      方向前進，隱約可見左側車道上之車輛，但若行進速度稍快，則來不及看見左
      側來車等語，此有勘驗筆錄在卷供參，是其所辯顯非無據。然被告自前開出口
      處欲直接橫越南崁往竹圍方向車道以駛入對向車道之駕駛行為既已違反前開規
      定，明顯具有過失，其縱有進入慢車道前暫停察看來車狀況之舉動，仍無足解
      免其過失責任，業經本院為前開認定，被告所辯，仍不足採。又被害人邱有滿
      確因本件車禍死亡，已如前述，是被告之過失行為與被害人死亡間具有相當因
      果關係。
（三）從而，本案事證明確，被告犯行洵堪認定，應予依法論科。
三、核被告所為，係犯刑法第二百七十六條第一項之過失致人於死罪。爰審酌被告犯
    罪之動機、目的、犯罪之手段、犯罪後業與被害人家屬達成民事和解，損害賠償
    新台幣二百九十萬元，業經被告陳明在卷，且有桃園縣蘆竹鄉調解委員會調解書
    乙紙在卷，並其駕車肇事所生之危害及犯罪後坦承不諱之態度等一切情狀，量處
    如主文所示之刑，並諭知易科罰金折算之標準。又被告前未受過有期徒刑以上刑
    之宣告，有臺灣高等法院被告全國前案紀錄表乙份在卷可憑，則被告因一時過失
    誤罹刑章，犯後已坦承犯行，深具悔意，經此刑之宣告後，應知警惕，當無再犯
    之虞，本院認以暫不執行刑罰為適當，爰併宣告緩刑二年，以勵自新。
四、被告於右揭時地駕車肇事，亦同時造成證人甲○○受有右側鎖骨骨折、右側第四
    、六、八肋骨骨折等傷害，此部分並據證人甲○○於九十年十二月六日本院審理
    時當庭撤回告訴，依法本應為不受理判決。惟被告於右揭時地以一過失行為，造
    成證人甲○○受傷及被害人邱有滿死亡之結果，係一行為觸犯數罪名，為想像競
    合犯，是前開過失傷害部分既與前開論罪科刑部分有裁判上一罪之關係，復經告
    訴人撤回告訴，業如前述，爰不另為不受理判決之諭知。
據上論斷，應依刑事訴訟法第四百五十二條、第二百九十九條第一項前段，刑法第二
百七十六條第一項、第四十一條第一項前段、第七十四條第一款，罰金罰鍰提高標準
條例第一條前段、第二條，判決如主文。
本案經檢察官蔡孟利到庭執行職務。
中      華      民      國      九十一    年      六    月      十九    日
                                臺灣桃園地方法院交通法庭
                                審判長法  官  吳  爭  奇
                                      法  官  范  明  達
                                      法  官  胡  芷  瑜
右正本證明與原本無異。
如不服本判決，應於送達後十日內，向本院提出上訴狀。
                                      書記官  劉  晨  輝
中      華      民      國      九十一    年      六    月      二十四  日
附錄本案論罪科刑法條：
刑法第二百七十六條第一項
因過失致人於死者,處二年以下有期徒刑、拘役或二千元以下罰金。
